【裁判字號】    89,上易,1394
【裁判日期】    890929
【裁判案由】    竊盜
【裁判全文】
臺灣高等法院高雄分院刑事判決                  八十九年度上易字第一三九四號
     上  訴  人
     即  被  告  乙○○
右上訴人因竊盜案件，不服臺灣高雄地方法院八十九年度易第二八○六號中華民國八
十九年七月二十日第一審判決（起訴案號：臺灣高雄地方法院檢察署八十八年度偵字
第二八○六二號），提起上訴，本院判決如左：
      主  文
上訴駁回。
      事  實
一、乙○○意圖為自己不法之所有，於民國（下同）八十八年十月十二日晚上七時三
    十分許，騎乘車牌號碼ＯＮＯ─０四二號之機車，前往高雄縣彌陀鄉○○村○○
    路一二五號甲○○住處，以打破具有防竊功能之大門玻璃使其毀損後（毀損部分
    未據告訴），於夜間侵入該住宅，竊取甲○○所有錢幣約計新台幣（下同）一千
    餘元，得手後走出屋外，適甲○○回家發現，乙○○見狀即匆忙離開不及騎乘停
    放於甲○○住處前之上開機車，並留下拖鞋一雙在現場即逃逸，嗣經乙○○囑託
    其弟郭元培代為牽回該機車，而為警循線查獲。
二、案經高雄縣警察局岡山分局報告台灣高雄地方法院檢察署檢察官偵查起訴。
      理  由
一、訊據上訴人即被告乙○○矢口否認右揭犯行，辯稱：當時機車剛好壞掉，又有事
    要處理，才叫其弟牽回修理，而機車亦距離甲○○住處尚有二、三十公尺云云。
    經查：右揭事實，業據被害人甲○○於警訊中供述：「．．．當時我欲進入住處
    時，客廳電燈就突然熄了跑出一名男子，我就即上前追捕，但被其逃走了，然後
    我就發現我家前方有一部竊賊留下之重型ＯＮＯ─０四二號機車」、「（問：竊
    嫌現場留有何物？）答：留有一部機車及逃跑途中留有一雙拖鞋」、「竊嫌是將
    我家大門玻璃打破而進入屋內搜尋財物，總共損失新台幣一千餘元之零錢」，於
    本院調查中指稱：「有看清楚（竊賊）」、「他從我家穿拖鞋出來，我叫他，他
    要逃離現場，在機車附近丟下拖鞋逃跑」、「（案發時的燈光如何？）答：沒有
    問題，因我家前面有一路燈」「（他的機車和拖鞋離你家多遠？）：答：是放在
    我家的右前方約十公尺左右的地方」各等情。而於現場所扣得之機車及拖鞋，被
    告皆自承係其騎乘及其所有（見原審八十九年七月十四日審判筆錄），證人即被
    告之弟於警訊亦證稱：「是乙○○騎的沒錯，是他告訴我，他騎壞車子，叫我去
    牽回家」等語；另證人即警員王勝學、魏榮斌於原審審理時證述扣案之ＯＮＯ─
    ０四二號機車並無故障尚可騎乘等語（見原審八十九年七月十二日審判筆錄）；
    復有證人即被告之弟郭元培友人黃邦杰於原審審理時證述：「當時本來與朋友約
    好去打保齡球我在家等，後來出門剛好遇到乙○○，載他回去，我們三人（含郭
    元培）一齊出去，他說先去漁會等，再叫我載他弟弟去牽車，當時乙○○穿襯衫
    、黑長褲、打赤腳，當時晚上近八時」等語（見原審八十九年七月十二日審判筆
    錄），足見該車並未故障且被告僅敢至漁會等候其弟將車牽回，而未與之一同前
    往案發現場，被告辯稱剛好騎至該處而故障，而有事方叫其弟前往，即非可採。
    此外，案發現場尚有拖鞋一雙扣案可憑，且被告自承留在案發現場之機車及拖鞋
    為其所有，核與證人黃邦杰看見被告時係打赤腳之狀態相符，綜上所述被告確有
    騎乘車牌號碼ＯＮＯ─０四二號機車至甲○○住處附近，並遺留拖鞋一雙在發案
    現場附近，另甲○○於警訊就被告口卡照片明確指述確係被告侵入其住宅而偷竊
    ，復有大門玻璃遭破壞之照片二幀在卷可稽，而被告口卡上之照片與現時之外觀
    狀態並無多大歧異，且於偵訊中亦未將被告之弟與被告之長相有所誤認（見偵查
    卷十七頁反面），故被告所辯稱係被害人指認有誤，且口卡上照片差異甚大尚難
    比對等語，應屬卸責之詞，不足採信。本件事證明確，被告之犯行洵堪認定。
二、核被告所為，係犯刑法第三百二十一條第一項第一款、第二款毀壞門扇，於夜間
    侵入住宅竊盜罪。公訴人認被告僅犯第三百二十一條第一項第一款之罪容有誤會
    ，惟因只是加重條件之增加，故毋庸變更起訴法條。
三、原審以被告竊盜罪證明確，適用刑法第三百二十一條第一項第一、二款規定；審
    酌被告犯罪之手段、所生損害，及其犯罪後猶一味否認犯行，顯無悔意等一切情
    狀，量處有期徒刑七月；另以扣案之機車一部及拖鞋一雙，雖為被告所有，然非
    供被告犯罪所用或預備所用之物，亦非屬違禁物，故不予宣告沒收，認事用法核
    無違誤，量刑亦稱妥適，被告上訴意旨仍執陳詞否認犯罪，為無理由，應予駁回
    。
據上論結，應依刑事訴訟法第三百六十八條，判決如主文。
本案經檢察官郭振昌到庭執行職務。
中    華    民    國     八十九     年       九       月     二十九     日
                              臺灣高等法院高雄分院刑事第二庭
                                  審判長法官  莊秋桃
                                        法官  曾玉英
                                        法官  邱永貴
右正本證明與原本無異。
不得上訴。
                                      書記官  周能智
中    華    民    國     八十九     年       九       月     三十       日
附錄：本判決論罪科刑法條：
刑法第三百二十一條第一項第一款、第二款：
犯竊盜罪而有左列情形之一者，處六月以上五年以下有期徒刑：
一、於夜間侵入住宅或有人居住之建築物、船艦或隱匿其內而犯之者。
二、毀越門扇、牆垣或其他安全設備而犯之者。
                                                                        Ｂ


司法院資訊處製作；財團法人民間司法改革基金會備份。
